臺灣基隆地方法院刑事判決　　　　　　　 93年度訴字第899號
公　訴　人　臺灣基隆地方法院檢察署檢察官
被　　　告　甲○○　男　45歲.
上列被告因違反毒品危害防制條例案件，經檢察官提起公訴（93
年度毒偵字第2422號）及移送併辦（94年度毒偵字第334號），
並經本院合議庭裁定由受命法官獨任進行簡式審判程序，判決如
下：
    主      文
甲○○連續施用第一級毒品，累犯，處有期徒刑捌月。
扣案之第一級毒品海洛因貳包（淨重各玖點伍壹公克、零點零壹
公克）及摻有第一級毒品海洛因之香煙壹支均沒收銷燬之。
    事實及理由
一、犯罪事實：
    甲○○曾因違反麻醉藥品管理條例案件，經本院於民國82年
    10月1日，以82年度訴字第245號案件，判處有期徒刑5年3月
    及6月，並定其執行刑為有期徒刑5年6月確定；復因違反藥
    事法案件，經本院於83年3月16日，以82年度重訴字第5號案
    件，判處有期徒刑8月確定。以上3件經更定其執行刑為有期
    徒刑6年4月，送監執行後，於84年11月7日先行假釋出獄。
    惟其於假釋期間，因違反麻醉藥品管理條例案件，經台灣高
    等法院於86年5月23日，以86年度上易字第2454號案件，判
    處有期徒刑6月確定；又因違反藥事法案件，經本院於86年
    10月23日，以86年度訴字第432號案件，判處有期徒刑4月確
    定；前案假釋經撤銷，應執行殘刑3年10月3日，合併後 2案
    件之執行，於88年11月17日先行假釋出獄。嗣其又因施用毒
    品案件，經送觀察、勒戒，並送強制戒治，其假釋又經撤銷
    ，應執行殘刑1年8月12日，於91年11月15日執行完畢。又其
    因違反毒品危害防制條例案件，經本院裁定強制戒 1年（89
    年度毒聲字第1825號），於90年10月17日期滿，再經台灣基
    隆地方法院檢察署檢察官於90年10月17日，以90年度戒毒偵
    字第121號為不起訴之處分確定。詎其不知悔改，基於施用
    第一級毒品海洛因之概括犯意，自93年4月底某日起至94年3
    月18日中午某時止（起訴書誤繕為93年12月3日凌晨3時許）
    ，在基隆市○○路49巷18號515室及基隆市○○路137巷4弄
    15號等居處，約1天施用2、3次之頻率，將毒品摻在香煙內
    一起點火吸用或以吸食器燒烤過濾煙霧施用之方式，連續施
    用第一級毒品海洛因多次。嗣為警於九十三年十二月三日，
    在上址515室查獲，並扣得第一級毒品海洛因1包淨重9.51公
    克（起訴書記載毛重10.4公克）。後於94年1月20日凌晨4時
    30分許，在基隆市○○區○○路52之1號2樓為警查獲，並扣
    得第一級毒品海洛因1包淨重 0.01公克、摻有第一級毒品海
    洛因之香煙1支。
二、證據名稱：
  (一)被告於本院準備程序及審理時之自白。
  (二)扣案之第一級毒品海洛因2包（淨重9.51公克、0.01公克
      ）及摻有第一級毒品海洛因之香煙1支。
  (三)基隆市衛生局基衛檢壹字第0930018385號檢驗成績書、臺
      灣尖端先進生技醫藥股份有限公司94年1月28日濫用藥物
      檢驗報告、法務部調查局調科壹字第320002619、0000000
      00號鑑定通知書、臺灣高等法院被告全國前案紀錄表。
三、刑之酌科：
    核被告所為，係犯毒品危害防制條例第10條第1項之施用第
    一級毒品罪。其持有第一級毒品海洛因係供施用，其持有第
    一級毒品之低度行為為施用第一級毒品之高度行為所吸收，
    不另論罪。其先後多次施用第一級毒品之犯行，時間緊接，
    犯罪構成要件相同，顯係基於概括犯意為之，為連續犯，應
    論以一罪，並加重其刑。公訴人雖僅就被告於93年12月3日
    凌晨3時許施用第一級毒品海洛因部分起訴，而未就前揭犯
    罪事實所載其餘時點施用第一級毒品海洛因犯行起訴，然未
    起訴部分之犯罪事實與起訴部分，有連續犯之裁判上一罪關
    係，為起訴之效力所及，本院自應併予審究。末查被告曾受
    前揭犯罪事實欄所載有期徒刑之執行完畢，有臺灣高等法院
    被告全國前案紀錄表在卷可稽，其受有期徒刑之執行完畢後
    ，5年以內再犯本件有期徒刑以上之罪，為累犯，應依法遞
    加重其刑。爰審酌被告前有多次施用毒品之前科，仍不知戒
    除毒品惡習而續為施用毒品，惡性非輕，惟審酌所犯施用毒
    品之犯罪係戕害自身健康之行為，於他人尚不致造成損害及
    被告事後坦承犯行之態度等一切情狀，量處如主文所示之刑
    ，以示懲儆。扣案之第一級毒品海洛因2包（淨重9.51公克
    、0.01公克）及摻有第一級毒品海洛因之香煙1支（因其內
    毒品海洛因量微無法析離），為查獲之毒品，不問屬於犯人
    與否，應依毒品危害防制條例第18條第1項前段之規定，沒
    收銷燬之。
四、應適用之法條：
    依刑事訴訟法第273條之1第1項、第284條之1、第299條第1
    項前段、第310條之2、第454條第1項，毒品危害防制條例第
    10條第1項、第23條第2項、第18條第1項前段，刑法第11條
    、第56條、第47條，判決如主文。
本案經檢察官林伯宇到庭執行職務。
中　　華　　民　　國　　94　　年　　4　　月　　29　　日
                  刑事第二庭法  官    何怡穎
以上正本證明與原本無異。
對於本件判決如有不服，應於收受送達後10日內，向本院提出上
訴書狀，上訴於臺灣高等法院，並按他造當事人之人數附具繕本
。
中　　華　　民　　國　　94　　年　　4　　月　　29　　日
                            書記官    李繼業
附錄本案論罪科刑法條：
毒品危害防制條例第10條第1項
施用第一級毒品者，處六月以上五年以下有期徒刑。
